【裁判字號】    97,台上,1000
【裁判日期】    970313
【裁判案由】    違反毒品危害防制條例
【裁判全文】
最高法院刑事判決            九十七年度台上字第一０００號
上  訴  人  甲○○
選任辯護人  林鴻駿律師
上列上訴人因違反毒品危害防制條例案件，不服台灣高等法院高
雄分院中華民國九十七年一月十日第二審判決（九十六年度上訴
字第二三一四號，起訴案號：台灣高雄地方法院檢察署九十六年
度偵字第七六八三號），提起上訴，本院判決如下：
    主  文
原判決撤銷，發回台灣高等法院高雄分院。
    理  由
本件原判決認定上訴人甲○○（綽號：「大仔」、「哥仔」、「
老仔」、「球哥」、「火車」）明知海洛因係毒品危害防制條例
第二條第二項第一款所稱之第一級毒品，非經許可不得販賣，竟
基於意圖販賣海洛因以營利之概括犯意，自民國九十五年四月二
十七日前之某日起至九十五年五月八日止，以所持用0000-00000
0號、0000-000000號（起訴書贅載0000-000000號、0000-000000
號、0000-000000 號）等行動電話作為販毒聯絡工具，於原判決
附表（下稱附表）一所示之時間，各以如附表一所示之方式，分
別販賣海洛因予如附表一所示之人，而以此方式牟利。嗣於九十
六年三月七日下午一時十三分許，在高雄市○○區○○路與成功
二路口，為警拘捕，並至其位於高雄市○○區○○路六十二巷十
五號四樓之三住處，扣得上訴人所有供販賣第一級毒品所用之門
號為0000-000000號行動電話一支（不含SIM卡）等情。因而維持
第一審論處上訴人連續販賣第一級毒品（累犯）罪刑之判決，駁
回其在第二審之上訴，固非無見。
惟查：（一）除刑事訴訟法有特別規定外，已受請求之事項未予
判決，或未受請求之事項予以判決，其判決當然違背法令，同法
第三百七十九條第十二款定有明文。故檢察官就被告之犯罪事實
以實質上或裁判上一罪起訴者，因其刑罰權單一，在審判上為一
不可分割之單一訴訟客體，法院自應就全部犯罪事實予以合一審
判，以一判決終結之，如僅就其中一部分加以審認，而置其他部
分於不論，即屬刑事訴訟法第三百七十九條第十二款所稱「已受
請求之事項未予判決」之違法。本件檢察官起訴之犯罪事實，指
上訴人明知海洛因屬毒品危害防制條例第二條第二項第一款所規
定之第一級毒品，未經許可，不得販賣，竟仍以營利為目的，基
於販賣毒品之犯意，以其持有門號為0000-000000、0000-000000
、0000-000000、0000-000000、0000-000000 等號之行動電話為
聯絡工具，於起訴書附表一、二、三、四所示之時間、地點、對
象及代價，為從事販售毒品海洛因事宜，認上訴人先後多次犯行
，時間緊接，所犯係構成要件相同之罪，顯基於概括犯意為之，
應依刑法修正前之連續犯論處等語。原審審理結果，認定上訴人
係連續於附表一所示之時間，各以如附表一所示之方式，分別販
賣海洛因予如附表一所示之孫富田、林培允、徐佩君等人，但檢
察官起訴上訴人等自九十四年四月間起至九十五年八月間止，連
續販賣第一級毒品予蕭登福十餘次部分，原判決事實欄並未認定
，亦未於理由內說明上開經起訴部分如何不能證明上訴人犯罪所
憑之理由，及因檢察官認與經起訴並判決有罪部分（刑法修正前
之犯行）有裁判上一罪關係而不另為無罪諭知之意旨，自有已受
請求之事項未予判決之違誤。（二）原判決理由貳一之（四）部
分說明：「其中證人孫富田等人確於九十五年四月二十七日即如
附表三、四所示之時間，分別以所持用之0000-000000 號行動電
話與上訴人所持用0000-000000 號行動電話聯絡，監聽譯文資料
詳如附表三、四所示，有通訊監察書、監聽譯文資料附卷可參」
等語，惟依附表三、四監聽譯文內容所載，附表三所記載時間為
九十五年五月四日下午，附表四所記載時間為九十五年五月八日
晚上，前後並不相符。以上或係上訴意旨所指摘，或為本院得依
職權調查之事項，應認原判決有撤銷發回之原因。
據上論結，應依刑事訴訟法第三百九十七條、第四百零一條，判
決如主文。
中    華    民    國  九十七  年    三    月   十三   日
                      最高法院刑事第三庭
                          審判長法官  莊  登  照
                                法官  黃  一  鑫
                                法官  徐  昌  錦
                                法官  許  錦  印
                                法官  陳  晴  教
      本件正本證明與原本無異
                                      書  記  官
中    華    民    國  九十七  年    三    月   十七   日
                                                    M


司法院資訊處製作；財團法人民間司法改革基金會備份。
